臺灣桃園地方法院刑事判決　　　　　　　96年度訴字第1378號
公　訴　人　臺灣桃園地方法院檢察署檢察官
被　　　告　乙○○
　　　　　　　　　　（現於臺灣桃園看守所羈押中）
指定辯護人　本院公設辯護人甲○○
上列被告因違反槍砲彈藥刀械管制條例案件，經檢察官提起公訴
（96年度偵字第11039 號），本院判決如下：
    主  文
乙○○未經許可，寄藏可發射子彈具有殺傷力之改造手槍，累犯
，處有期徒刑肆年陸月，併科罰金新臺幣貳拾萬元，罰金如易服
勞役，以新臺幣壹仟元折算壹日，扣案如附表一所示之物，沒收
。
    事  實
一、乙○○前曾於民國90年間因違反毒品危害防制條例案件，經
    台灣新竹地方法院以90年度易字第818 號判決有期徒刑6 月
    確定；91年間又因公共危險等案件，經該法院以91年度訴字
    第335 號判決判處有期徒刑6 月確定；於91年間因違反毒品
    危害防制條例案件，經該法院以91年度易字第870 號判決判
    處有期徒刑5 月確定；上開2 罪經該法院以92年度聲字第30
    2 號裁定應執行有期徒刑11月，並與前開經判處之有期徒刑
    6 月接續執行，於92年4 月3 日入監，於93年7 月22日執行
    完畢；於94年復因違反毒品危害防制條例案件，經該法院以
    94年度易字第174 號判決判處有期徒刑8 月確定；同年再因
    違反毒品危害防制條例案件，經該法院以94年度竹簡字第37
    0 號判決判處有期徒刑5 月確定：上開2 罪經該法院以95年
    度聲字第77號裁定應執行以其徒刑1 年確定，於94年8 月23
    日入監執行，於95年8 月22日執行完畢（構成累犯）；詎仍
    不知悔改，明知具殺傷力之改造槍枝、子彈，為槍砲彈藥刀
    械管制條例所明定列管之違禁物，不得無故持有、寄藏，竟
    於民國92年2 月1 日至92年4 月3 日入監前之間某日，在新
    竹縣芎林鄉○○路1258號住處，受成年男子彭亞倫（已於94
    年3 月30日死亡）所託，代為保管如附表一、二所示之槍枝
    、子彈，乙○○明知彭亞倫所交付保管上開槍枝、子彈均具
    有殺傷力，竟應允之，且自斯時起，未經許可將如上開槍枝
    、子彈寄藏於新竹縣芎林鄉○○路1258號住處，其後於96年
    1 、2 月間某日，乙○○搬離上址，而遷至桃園縣新屋鄉九
    斗村16之2 號旁空屋，乃將如上開槍枝、子彈攜至該處寄藏
    。嗣於96年4 月12日凌晨某時，乙○○因與張成仁發生口角
    ，乙○○乃攜帶上開槍枝、子彈至桃園縣新屋鄉埔頂村31號
    前找張成仁，並與張成仁發生拉扯，拉扯間擊發1 槍，並擊
    中張成仁左大腿致張成仁受傷（涉犯傷害部分，經台灣桃園
    地方法院檢察署檢察官為不起訴處分）。嗣於96年5 月4 日
    晚間7 時50分許，在桃園縣平鎮市○○路430 巷15弄口為警
    拘獲，乙○○並於96年5 月5 日凌晨0 時40分序帶同警方至
    桃園縣新屋鄉九斗村16之2 號旁空屋起獲如附表一所示之物
    扣案。
二、案經桃園縣政府警察局楊梅分局報告臺灣桃園地方法院檢察
    署檢察官偵查起訴。
    理  由
一、按傳聞法則之重要理論依據，在於傳聞證據未經當事人之反
    對詰問予以核實，乃予排斥，惟若當事人已放棄對原供述人
    之反對詰問權，於法院審判時表明同意該等傳聞證據可作為
    證據，基於證據資料愈豐富，愈有助於真實發現之理念，並
    貫徹刑事訴訟法修法加重當事人進行主義之精神，確認當事
    人對於證據能力有處分權之制度，傳聞證據經當事人同意作
    為證據，法院認為適當者，亦得為證據。另當事人於調查證
    據時，對於傳聞證據表示「沒有意見」、「對於證據調查無
    意見」，而未於言詞辯論終結前聲明異議（Without Object
    ion） ，應視為已有將該等傳聞證據採為證據之同意，此刑
    事訴訟法第159 條之5 定有明文。本案被告、辯護人於本院
    準備程序中已表示對公訴人提出之證據方法無意見，而本院
    審理時，被告及辯護人亦均未爭執本案證據之證據能力，且
    經本院提示證人張成仁、張成功、劉興錦、黃建文警詢中之
    證述，被告及辯護人均表示沒有意見，依刑事訴訟法第159
    條之5 第2 項之規定，應視為已同意可作為證據，本院斟酌
    以之作為證據亦屬適當；另證人張成仁、張成功、劉興錦於
    檢察官訊問時之證述，查無顯不可信之情況，依刑事訴訟法
    第15 9條之1 第2 項規定，得為證據，並經具結以擔保其證
    詞之真實性及憑信性，是上開傳聞證據均得採為證據，先予
    敘明。
二、上揭犯罪事實，業據被告乙○○於警詢、偵查及本院審理中
    均坦承不諱，並有扣案如附表一所示之物可佐。
（一）扣案如附表一所示之物，經內政部警政署刑事警察局鑑定
      結果：如附表一所示之物認係改造手槍，由仿BERETTA 廠
      半自動手槍製造之槍枝，換裝土造金屬槍管而成，擊發功
      能功能正常，可供擊發適用子彈，研判具殺傷力，有內政
      部警政署刑事警察局96年5 月25日刑鑑字第0960074259號
      槍彈鑑定書1 份在卷足憑。
（二）扣案如附表二所示之物，被告乙○○於96年4 月12日凌晨
      與證人張成仁在桃園縣新屋鄉埔頂村31號前拉扯間擊發，
      ，並擊中張成仁左大腿致張成仁受傷，此為被告乙○○所
      是認，並經證人張成仁、張成功、劉興錦於警詢及檢察官
      訊問時、證人黃建文警詢中證述明確，是如附表二所示之
      物，自堪認係具殺傷力之子彈。
（三）關於受成年男子彭亞倫（已於94年3 月30日死亡）所託，
      代為保管如附表一、二所示之槍枝、子彈之時間，被告於
      本院審理時供稱：係於92年農曆春節至端午節間某日等語
      ，查92年農曆春節係92年2 月1 日，而該年端午節係同年
      6 月4 日，惟查被告係於92年4 月3 日即因案入監執行，
      是堪認被告92年2 月1 日至92年4 月3 日入監前之間某日
      受託保管上開槍枝、子彈，並自斯時起寄藏上開槍枝、子
      彈。
（四）據上，被告之自白與事實相符，堪以採信，本件事證明確
      ，被告上開寄藏改造手槍、子彈之犯行，洵堪認定，應依
      法論科。
二、按槍砲彈藥刀械管制條例中之寄藏與持有，均係將物置於自
    己實力支配之下，僅寄藏必先有他人之持有行為，而後始為
    之受寄代藏而已，故寄藏之受人委託代為保管，其保管之本
    身，亦屬持有，不過，此之持有係受寄之當然結果（最高法
    院74年臺上字第3400號判例參照）。又按未經許可持有、寄
    藏改造手槍、子彈者，其持有、寄藏之繼續，為行為之繼續
    ，亦即一經持有、寄藏手槍、子彈，罪已成立，但其完結須
    繼續至持有、寄藏行為終了時為止，是槍砲彈藥刀械管制條
    例雖在94年1 月26日令修正公布，並自94年1 月28日生效施
    行，而刑法部分條文亦於94年1 月7 日修正公布，並於95年
    7 月1 日施行，惟被告行為終了時既在槍砲彈藥刀械管制條
    例及修法修正後之96年5 月5 日，自應適用裁判時之槍砲彈
    藥刀械管制條例及刑法處斷，無新舊法比較問題。核被告所
    為，係犯槍砲彈藥刀械管制條例第8 條第4 項之未經許可，
    寄藏可發射子彈具有殺傷力之改造手槍罪，及同條例第12條
    第4 項之未經許可，寄藏子彈罪。再按槍砲彈藥刀械管制條
    例第8 條第4 項、第12條第4 項之罪，係將「持有」與「寄
    藏」為分別之處罰規定，單純之「持有」，固不包括「寄藏
    」，但寄藏之受人委託代為保管，其保管之本身所為之「持
    有」，既係「寄藏」之當然結果，法律上自宜僅就「寄藏」
    行為為包括之評價，不應另就「持有」予以論罪（最高法院
    74年臺上字第3400號判例參照），故被告持有上開改造手槍
    、土造子彈之行為，係「寄藏」之當然結果，不另論罪。至
    公訴人起訴原認被告係涉犯未經許可持有可發射子彈具有殺
    傷力之改造手槍罪，惟於本院審理時，到庭實施公訴之檢察
    官已將罪名更正為未經許可寄藏可發射子彈具有殺傷力之改
    造手槍罪（見本院卷第40頁），應予敘明。被告以1 行為同
    時觸犯該2 罪名，為想像競合犯，依刑法第55條之規定，應
    從較重之未經許可，寄藏改造手槍罪處斷。至公訴人雖未就
    寄藏子彈部分起訴，該部分與已起訴部分為裁判上1 罪關係
    ，本院自應一併審理。按未經許可持有手槍行為與包括持有
    之寄藏手槍行為，其持有之繼續，即為行為之繼續，並非犯
    罪狀態之繼續；亦即一經持有或受寄代藏手槍，其犯罪即已
    成立，但其完結須繼續至持有行為或寄藏行為終了時為止。
    是有無累犯之適用，自亦應以持有或寄藏行為終了時，是否
    在前案受有期徒刑執行完畢5 年以內以決之（最高法院81年
    度臺非字第181 號、90年度臺非字第21號、92年度臺上字第
    6288號判決均採此見解）。又被告於94年因違反毒品危害防
    制條例案件，經該法院以94年度易字第174 號判決判處有期
    徒刑8 月確定；同年再因違反毒品危害防制條例案件，經該
    法院以94年度竹簡字第370 號判決判處有期徒刑5 月確定：
    上開2 罪經該法院以95年度聲字第77號裁定應執行以其徒刑
    1 年確定，於94年8 月23日入監執行，於95年8 月22日執行
    完畢，有台灣高等法院被告前案紀錄表1 份附卷可稽，其於
    5 年內故意再犯本件有期徒刑以上之罪，為累犯，應依刑法
    第47條第1 項加重其刑。爰審酌槍、彈性質上屬高度危險之
    物品，而被告寄藏具殺傷力之手槍、子彈，對社會之秩序及
    安寧，勢將會產生極大之不安、被告之素行、犯罪之動機、
    目的、手段及犯後態度，而被告以該槍彈擊傷他人，所生危
    害非輕，公訴人求處有期徒刑3 年10月，尚嫌過輕等一切情
    狀，爰量處如主文所示之刑，併就罰金部分，諭知易服勞役
    之折算標準。扣案如附表一所示之物，屬違禁物，應依刑法
    第38條第1 項第1 款之規定，宣告沒收。至如附表二所示之
    物，原雖亦可擊發具殺傷力而屬違禁物，然業因被告已擊發
    後而不具殺傷力，且未扣案，爰不宣告沒收。至檢察官請求
    依刑法第90條第1 項宣告被告強制工作一節，惟被告除上開
    因公共危險案件經判處徒刑6 月外，餘均為施用毒品之前科
    紀錄，顯難認有犯罪習慣或因遊蕩或懶惰成習而犯罪者，公
    訴人請求宣告被告強制工作，尚有未合，要難依其所請，附
    此敘明。
據上論斷，應依刑事訴訟法第第299 條第1 項前段，槍砲彈藥刀
械管制條例第8 條第4 項、第12條第4 項，刑法第11條前段、第
55條、第47條第1 項、第42條第3 項、第38條第1 項第1 款，判
決如主文。
本案經檢察官許曉微到庭執行職務。
中　　華　　民　　國　　96　　年　　8　　月　　28　　日
　　　　　　　　　刑事第十一庭審判長法　官 蔡榮澤
                                    法  官 魏于傑
                                    法  官 林蕙芳
以上正本證明與原本無異。
如不服本判決，應於判決送達後10日內向本院提出上訴狀（應附
繕本），其未敘述上訴理由者，應於上訴期間屆滿後20日內補提
理由書狀於本院，上訴於臺灣高等法院。
      　　　　　　　　　　　　　　　書記官　李佩玲
中　　華　　民　　國　　96　　年　　8 　　月　　30　　日
附錄論罪科刑依據之法條：
槍砲彈藥刀械管制條例第8條
未經許可，製造、販賣或運輸鋼筆槍、瓦斯槍、麻醉槍、獵槍、
空氣槍或第4 條第1 項第1 款所定其他可發射金屬或子彈具有殺
傷力之各式槍砲者，處無期徒刑或5 年以上有期徒刑，併科新臺
幣1 千萬元以下罰金。
未經許可，轉讓、出租或出借前項所列槍枝者，處 5 年以上有期
徒刑，併科新臺幣 1 千萬元以下罰金。
意圖供自己或他人犯罪之用，而犯前二項之罪者，處無期徒刑或
 7 年以上有期徒刑，併科新臺幣 1 千萬元以下罰金。
未經許可，持有、寄藏或意圖販賣而陳列第 1 項所列槍枝者，處
 3 年以上10年以下有期徒刑，併科新臺幣700 萬元以下罰金。
第 1 項至第 3 項之未遂犯罰之。
槍砲彈藥刀械管制條例第12條
未經許可，製造、販賣或運輸子彈者，處 1 年以上 7 年以下有
期徒刑，併科新台幣 500 萬元以下罰金。
未經許可，轉讓、出租或出借子彈者，處 6 月以上 5 年以下有
期徒刑，併科新台幣 300 萬元以下罰金。
意圖供自己或他人犯罪之用，而犯前二項之罪者，處 3 年以上
10 年以下有期徒刑，併科新台幣 700 萬元以下罰金。
未經許可，持有、寄藏或意圖販賣而陳列子彈者，處 5 年以下有
期徒刑，併科新台幣 300 萬元以下罰金。
第 1 項至第 3 項之未遂犯罰之。
附表一：
┌───┬──────────────┬──┬────┐
│編  號│  扣    案     物     品    │數量│備    註│
├───┼──────────────┼──┼────┤
│  1   │改造手槍，由仿BERETTA廠半自 │1枝 │        │
│      │動手槍製造之槍枝，換裝土造金│    │        │
│      │屬槍管而成（槍枝管制編號1102│    │        │
│      │034153 ，含彈匣1個）        │    │        │
└───┴──────────────┴──┴────┘
附表二：
┌───┬──────────────┬──┬────┐
│編  號│       物     品            │數量│備    註│
├───┼──────────────┼──┼────┤
│  1   │子彈                        │1顆 │已擊發，│
│      │                            │    │未扣案  │
└───┴──────────────┴──┴────┘
